臺灣苗栗地方法院刑事判決
111年度金簡上字第23號
上  訴  人  
即  被  告  楊子毅




上列上訴人即被告因洗錢防制法等案件，不服本院民國111年5月
13日111年度苗金簡字第100號第一審簡易判決（檢察官聲請簡易
判決處刑案號：111年度偵字第544號），提起上訴，本院管轄之
第二審合議庭判決如下：
    主      文
上訴駁回。
    事實及理由
一、本案經本院審理結果，認第一審認定上訴人即被告楊子毅（
    下稱被告）涉犯刑法第30條第1 項前段、洗錢防制法第14條
    第1項之幫助一般洗錢罪，及刑法第30條第1項前段、第339 
    條第1 項之幫助犯詐欺取財罪，其認事、用法均無不合，量
    刑亦稱允當，應予維持，並引用第一審判決書及檢察官聲請
    簡易判決處刑書記載之事實、證據及理由（如附件）。　
二、本件上訴意旨略以：一審判決有期徒刑4月太重，其需負擔
    家庭開銷，妻子目前懷第二胎，還要照顧小孩，若執行妻小
    會失依靠，其有把帳戶提款卡交給成年男子，因當時急需用
    錢，但沒有收到新臺幣(下同)3萬元，原審判決沒收部分其
    願意繳但要時間等語(見本院卷第17至18頁、第50頁、第52
    至)。惟查：
　㈠被告前於偵查中供述略稱：其當初缺錢，因看到臉書貼文有
    人出錢租帳戶，其在苗栗市○○市○○路000號2樓租屋處將中國
    信託、國泰世華銀行帳戶之存摺、提款卡、密碼、網路銀行
    資料給對方，對方說測試後要給其3萬元，測試完隔天有給
    其3萬元，後來帳戶被警示後，對方將存摺、提款卡寄回來
    給其，其承認事實，其願意在2月15日前自行繳納犯罪所得
    等語(見111年度偵字第544號卷第38頁背面至39頁)在卷，則
    被告前於偵查中即已供述坦承認罪，且供承有收到出借之中
    國信託及國泰世華二個帳戶之犯罪所得3萬元，甚且主動願
    意繳回犯罪所得，則原審認事並無違誤，被告上訴意旨改稱
    未收到犯罪所得云云，應為事後卸責之詞，難以憑採，其就
    原審沒收部分之上訴為無理由。
  ㈡另按法官於有罪判決中，究應如何量處罪刑，為實體法賦予
    審理法官裁量之刑罰權事項，法官行使此項裁量權，自得依
    據個案情節，參諸刑法第57條所定各款犯罪情狀之規定，於
    該法定刑度範圍內，基於合義務性之裁量，量處被告罪刑；
    又刑之量定係事實審法院得自由裁量之事項，若其未有逾越
    法定刑之範圍，且亦非明顯違背正義者，即不得遽指為違法
    （最高法院76年度臺上字第4984號判決意旨可資參照）。次
    按刑罰之量定，固屬法院自由裁量之職權行使，但仍應審酌
    刑法第57條所列各款事由及一切情狀，為酌量輕重之標準，
    並非漫無限制；在同一犯罪事實與情節，如別無其他加重或
    減輕之原因，下級審法院量定之刑，亦無過重或失輕之不當
    情形，則上級審法院對下級審法院之職權行使，原則上應予
    尊重（最高法院85年度臺上字第2446號判決意旨可資參酌）
    。
  ㈢從而，法律固賦予法官自由裁量權，但此項裁量權之行使，
    並非得以任意或自由為之，仍應受一般法律原則之拘束，必
    須符合法律授權之目的，並受法律秩序之理念、法律感情及
    慣例所規範，法官量刑權雖係受法律拘束之裁量原則，但其
    內涵仍將因各法官之理念、價值觀、法學教育背景之不同而
    異，是以自由裁量之界限仍難有客觀之解答，端賴法官於個
    案審判時，依個案事由加以審酌，若無裁量濫用情事，難謂
    有不當之處。
  ㈣經查，上訴人即被告雖認原審判決過重，倘若入監將使妻小
    頓失依靠，惟原審量刑已說明其審酌被告未實際參與詐欺取
    財及一般洗錢犯行，但其出售名下帳戶供不詳詐騙犯罪者使
    用，不僅造成執法機關不易查緝犯罪行為人，嚴重危害社會
    治安，助長詐欺取財犯罪之實施，更使詐騙犯罪者得以製造
    金流斷點，破壞金流秩序之透明穩定，因而造成告訴人求償
    困難，並考量告訴人匯入被告帳戶之受騙金額、迄今尚未與
    告訴人達成和解並賠償所受損害、無前科、學歷、職業、經
    濟狀況、智識程度、生活狀況及告訴人意見等一切情狀，量
    處有期徒刑4月，併科罰金新臺幣1萬元，併預知罰金易服勞
    役之折算標準，並宣告沒收犯罪所得3萬元，於全部或一部
    不能沒收或不宜執行沒收時，追徵其價額等情，是原審量處
    被告上開刑度，難謂顯不相當，故原審之量刑難認有何裁量
    濫用之情事。從而，原審既已審酌本案一切情狀予以量刑，
    且其認事用法均無違誤，本院管轄第二審之合議庭原則上即
    應予以尊重。
  ㈤綜上，原審依據具體個案予以量刑，於法尚無不合，其量刑
    已屬妥適，且其刑罰裁量權之行使亦無違法不當之處，上訴
    人以原審量刑過重，若執行妻小將失依靠，不服原審針對犯
    罪所得沒收為由提起上訴，非有理由，應予駁回。
三、據上論斷，應依刑事訴訟法第455 條之1 第1 項、第3 項、
    第373 條、第368 條，判決如主文。
本案經檢察官楊景琇聲請以簡易判決處刑，檢察官吳宛真到庭執
行職務。
中　　華　　民　　國　　111 　年　　7 　　月　　28　　日
            刑事第一庭  審判長法  官  陳茂榮
                              法  官  高御庭
                              法  官  許蓓雯
以上正本證明與原本無異。
不得上訴。
                              書記官  蔡孟穎
中　　華　　民　　國　　111 　年　　7 　　月　　28　　日